【裁判字號】    98,交聲,320
【裁判日期】    980917
【裁判案由】    聲明異議
【裁判全文】
臺灣嘉義地方法院交通事件裁定         98年度交聲字第320號
原處分機關  交通部公路總局嘉義區監理所嘉義市監理站
異  議  人
即受處分人  甲○○
上列受處分人因違反道路交通管理處罰條例案件，對於交通部公
路總局嘉義區監理所於中華民國九十八年八月十一日所為之處分
（原處分案號：嘉監義裁字第裁00-000000000號），聲明異議，
本院裁定如下：
    主  文
原處分撤銷，發回交通部公路總局嘉義區監理所嘉義市監理站。
    理  由
一、原處分意旨略以：受處分人即異議人（下稱異議人）甲○○
    於民國九十八年五月十七日，因在六個月內，駕照違規記點
    共達六點以上，依道路交通管理處罰條例第六十三條第三項
    之規定裁處吊扣駕駛執照一個月，並應接受道路交通安全講
    習等情。
二、聲明異議意旨則以：異議人於九十八年五月十七日駕車剛出
    高速公路下涵洞時，與左方未減速機車發生車禍，於同年六
    月十八日收到不遵守標誌指示行駛，肇事致人受傷處罰之紅
    單，但伊並未不遵守交通號誌指示行駛，故於同年七月二十
    一日至原處分機關陳情，原爭議尚未解決，原處分機關未明
    究理於同年八月十一日開立此裁決書顯有作業疏忽，為此聲
    明異議等語。
三、經查：
  （一）異議人於九十八年五月十七日十五時三十分，駕駛車牌
        號碼C3 -5200號自小客車在嘉義縣民雄鄉中和村社溝十
        六之四號前旁路口，因「不遵守標誌指示行駛肇事致人
        受傷」之違規而為警於九十八年六月十八日製單舉發（
        舉發單號：嘉縣警交字第 L00000000號）並指定於同年
        七月二十二日前到案，異議人則於九十八年七月二十一
        日至原處分機關填具違規陳述單認違規事實舉發有誤而
        陳述意見等情，為異議人狀陳明確，並有嘉義縣警察局
        舉發違反道路交通管理事件通知單影本及嘉義市監理站
        交通違規陳述單影本各乙紙附卷可稽。原處分機關則於
        同年七月二十三日函請舉發機關查覆，經舉發機關於同
        年七月二十九日函覆後，原處分機關則於同年八月三日
        函知異議人於同年八月十八日到案繳納罰款辦理結案，
        此有原處分機關及舉發機關上開函文影本與原處分機關
        九十八年九月七日嘉監義四第0000000000號各乙份在卷
        可佐。而原處分機關就異議人上開第 L00000000號違規
        案尚未裁決等情，則有本院公務電話紀錄乙份在卷可考
        ，故堪認異議人上開違規案之裁決程序尚未完成甚明。
  （二）按汽車駕駛人在六個月內，違規記點共達六點以上者，
        吊扣駕駛執照一個月；一年內經吊扣駕駛執照二次，再
        違反第一項各款所列條款之一者，吊銷其駕駛執照，道
        路交通管理處罰條例第六十三條第三項固有明文。然觀
        諸道路交通駕駛人違規記點及汽車違規紀錄作業處理要
        點第七點規定：「處理應記點、記次之違反道路交通管
        理事件，其違規點數、次數之紀錄，以違規行為日為基
        準，吊扣（銷）之紀錄則以吊扣（銷）確定執行之日為
        計算基準，其紀錄之輸入，由交通裁決單位併違規紀錄
        辦理，點數、次數之計算由電腦程式處理。但如經陳述
        或聲明異議而撤銷原處分者，應即輸入電腦，撤銷該次
        記點記次紀錄。」足見違規案件若經異議人陳述意見或
        聲明異議，則該次違規記點之電腦紀錄猶未終局確定，
        尚需視該違規案件後續救濟程序之結果而定。本件異議
        人就上開第 L00000000號違規案件已至原處分機關聲明
        異議，足認異議人對於該違規案件舉發之正確與否仍有
        爭執，且原處分機關亦尚未逕行裁決並送達裁決書俾供
        異議人聲明異議，故堪認異議人是否因上開第L0000000
        0 號違規案件而需依法記點尚未終局確定。原處分機關
        於該案尚未終局確定前，僅依尚未終局確定違規記點之
        電腦紀錄即認定異議人在六個月內，駕照違規記點共達
        六點以上，而依道路交通管理處罰條例第六十三條第三
        項之規定裁處吊扣駕駛執照一個月，並應接受道路交通
        安全講習，殊嫌速斷。
四、綜上所述，本件異議人上開第 L00000000號違規案件尚未終
    局確定，原處分機關上開嘉監義裁字第裁00-000000000號處
    分，遽予裁罰，即有未洽。故本件異議為有理由；然因異議
    人是否確有上開違規事實，仍待原處分機關依上開違規案件
    終局確定結果後另行裁處，本院爰將原處分撤銷，發回原處
    分機關，以資適法。
五、據上論斷，應依道路交通案件處理辦法第二十條，裁定如主
    文。
中    華    民    國    98    年     9    月    17    日
                  交通法庭  法  官  曾宏揚
上列正本證明與原本無異。
如不服本裁定，應於裁定送達後5 日內向本院提出抗告狀（應附
繕本）。
中    華    民    國    98    年     9    月    17    日
                            書記官  陳慶昀


司法院資訊處製作；財團法人民間司法改革基金會備份。
